【裁判字號】    90,易,491
【裁判日期】    901019
【裁判案由】    竊盜
【裁判全文】
臺灣宜蘭地方法院刑事判決                            九十年度易字第四九一號
    公  訴  人  臺灣宜蘭地方法院檢察署檢察官
    被      告  甲○○
右列被告因竊盜案件，經檢察官提起公訴（九十年度偵緝字第一Ｏ八號），本院判決
如左：
    主  文
甲○○竊盜，處拘役肆拾日，如易科罰金，以佰元折算壹日。
    事  實
一、甲○○意圖為自己不法之所有，於民國九十年四月二十四日早上五、六點之間之
    某時，在宜蘭縣羅東鎮○○路五十一之三十一號屋外高牆上，竊取乙○○所有之
    置於店面外、高牆上展示用之天珠一顆、玉石項鍊二條、玉佩一片、瑪瑙項鍊一
    條、水晶項鍊二條，及懸掛於高牆上之玩具無尾熊、馬莉兄弟、玩具摩托車一台
    等物，嗣經乙○○報案後，經警循線查獲。
二、案經乙○○向宜蘭縣警察局羅東分局報由臺灣宜蘭地方法院檢察署檢察官偵查起
    訴。
    理  由
一、訊據被告對於前揭犯罪事實矢口否認，辯稱：當天與被害人喝酒時，被害人允諾
    要贈與前揭物品，並非竊取等語，惟查：前揭犯罪事實業據被害人乙○○於本院
    審理中指述：東西在四月二十四日早上五、六點失竊，我在當天早上八點起床後
    就發現東西遭竊，被告是經常到店內之客人，從來沒有贈與被告前揭物品，失竊
    的東西是我掛在門外牆壁上面供展示用，我與被告之間並無過節等語明確（見本
    院九十年十月五日審理筆錄），被告雖辯稱前揭物品為被害人所贈與，然衡以常
    情，被告係經常前往被害人店家之客人，且彼此相識已有半年，且之間並無仇怨
    、過節，若被害人確曾同意贈與被告，應無事後甘冒觸犯刑罰之罪嫌而報警尋回
    失竊物品之理，是被告前揭辯詞應為卸責之詞，不足採信，此外，復有贓物認領
    保管單在卷足憑。本件事證明確，被告犯行堪以認定。
二、核被告所為，係犯刑法第三百二十條第一項之竊盜罪。爰審酌被告之品行、犯罪
    手段、所竊財物之總價值、所竊之物品已於案發後三日全數返還被害人及犯罪後
    態度等一切情狀，量處如主文所示之刑，併諭知易科罰金折算標準。
據上論斷，應依刑事訴訟法第二百九十九條第一項前段，刑法第三百二十條第一項、
第四十一條第一項，罰金罰鍰提高標準條例第一條前段、第二條，判決如主文。
本案經檢察官廖允松到庭執行職務。
中    華    民    國      九十      年       十       月      十九      日
                                臺灣宜蘭地方法院刑事第二庭
                                    法  官  李  毓  華
右正本證明與原本無異。
如不服本判決應於送達後十日內向本院提出上訴狀。（應附繕本）
                                    書記官  林  慶  生
中    華    民    國      九十      年       十       月     二十二     日
附錄本案論罪科刑法條
刑法第三百二十條
 (普通竊盜罪、竊佔罪)
意圖為自己或第三人不法之所有，而竊取他人之動產者，為竊盜罪，處五
年以下有期徒刑、拘役或五百元以下罰金。
意圖為自己或第三人不法之利益，而竊佔他人之不動產者，依前項之規定
處斷。
前二項之未遂犯罰之。


司法院資訊處製作；財團法人民間司法改革基金會備份。
